最高法院刑事判決                              八十六年度台上字第一七七○號
    上  訴  人  甲○○
    選任辯護人  梁
右上訴人因違反藥事法案件，不服台灣高等法院中華民國八十五年十二月二十四日第
二審判決（八十五年度上訴字第二八三九號，起訴案號：台灣台北地方法院檢察署八
十五年度偵字第三三八四號），提起上訴，本院判決如左：
    主  文
上訴駁回。
    理  由
按刑事訴訟法第三百七十七條規定，上訴於第三審法院，非以判決違背法令為理由，
不得為之。是提起第三審上訴，應以原判決違背法令為理由，係屬法定要件。如果上
訴理由狀並未依據卷內訴訟資料，具體指摘原判決不適用何種法則或如何適用不當，
或所指摘原判決違法情事，顯與法律規定得為第三審上訴理由之違法情形，不相適合
時，均應認其上訴為違背法律上之程式，予以駁回。本件上訴人甲○○上訴意旨略謂
：上訴人羅患「口吃」、「重聽」有年，於第一審審理中，難免有辭不達意或答非所
問情事，致第一審判決誤會上訴人係飾詞狡辯，無悔過之意，而不予宣告緩刑，上訴
人提起第二審上訴後，對轉讓禁藥犯行已坦承不諱，並具狀說明上訴人係在父母相繼
喪亡下，以吸食安非他命為逃避現實之方法，素無前科，又有正當工作，原判決未斟
酌刑法第五十七條及刑事訴訟法第二條之規定，仍駁回上訴人之第二審上訴，且不諭
知緩刑，有不適用法則或適用法則不當之違法云云。並請求本院予以宣告緩刑。
惟查量刑之輕重與是否宣告緩刑，俱屬法院自由裁量之職權，均不得任意執以指摘，
據為適法之第三審上訴理由。本件原判決依據審理結果，認第一審判決之認定事實與
適用法律均無不合，且第一審判決於量刑時，已依憑刑法第五十七條規定審酌上訴人
之素行、犯罪之動機、目的、手段、轉讓禁藥次數、所生之危害、及犯罪後之態度等
一切情狀，因而維持第一審論處上訴人連續明知為禁藥而轉讓罪刑之判決（非法吸用
化學合成麻醉藥品部分，業經第一審判決論處罪刑確定），駁回上訴人對此部分之第
二審上訴，並援引第一審判決所記載之事實、證據及理由，而原判決所引用之第一審
判決，亦已說明不予宣告緩刑之理由。上訴意旨，就上開原審有權斟酌之事項，任意
爭執，顯難認已具備得為上訴第三審之形式要件，其上訴有違法律上之程式，應予駁
回。本院既應為程序上駁回上訴之判決，所請宣告緩刑，無從審酌，附此說明。
據上論結，應依刑事訴訟法第三百九十五條前段，判決如主文。
中      華      民      國    八十六    年      四      月      三      日
                              最高法院刑事第二庭
                                  審判長法官  施  文  仁
                                        法官  陳  炳  煌
                                        法官  張  淳  淙
                                        法官  洪  文  章
                                        法官  林  錦  芳
      右正本證明與原本無異
                                              書  記  官
中      華      民      國    八十六    年      四      月      十      日
